臺灣高等法院臺南分院民事裁定　　　　　100年度抗字第122號
抗　告　人　辛 文 嘉
相　對　人　張 宏 安
上列抗告人因與相對人間拆屋還地等事件，對於中華民國100年6
月22日臺灣臺南地方法院所為裁定（100年度訴字第016號），提
起抗告，本院裁定如下：
    主  文
抗告駁回。
抗告訴訟費用新臺幣壹仟元由抗告人負擔。
    理  由
一、按向第二審法院上訴，應繳納裁判費，並依民事訴訟法第七
    十七條之十三及第七十七條之十四規定，加徵裁判費十分之
    五，民事訴訟法第七十七條之十六定有明文，此乃法定必須
    具備之程序。又上訴不合程式或有其他不合法之情形而可以
    補正者，原第一審法院應定期間命其補正，如不於期間內補
    正，應以裁定駁回之。另上訴不合法之情形，已經原第一審
    法院定期間命其補正而未補正者，得不行前項但書之程序，
    民事訴訟法第四百四十二條第二項及四百四十四條第二項亦
    定有明文。
二、經查：
  (一)本件抗告人不服臺灣臺南地方法院（下稱原法院）於民國（
    下同）一○○年五月四日所為之第一審判決（ 100年度訴字
    第16號），而向原法院提起上訴後，因未據繳納上訴第二審
    之裁判費，經原法院於同年月十七日裁定命其補正，限令抗
    告人應於裁定送達後五日內補正繳納上訴第二審之裁判費新
    臺幣二萬八千六百七十五元，而此裁定已於一○○年五月十
    九日送達上訴人收受，有原法院送達證書一份在卷可稽（見
    原審卷第89頁）；嗣抗告人收受上揭裁定後逾期迄今仍未補
    正繳納上訴第二審之裁判費，亦有原法院民事科查詢簡答表
    一紙在卷可憑（見原審卷第92頁）。
  (二)依上，原法院以抗告人提起第二審上訴未據繳納裁判費，且
    於收受命補繳裁判費之裁定後仍未遵期補正，認其上訴為不
    合法而裁定駁回其上訴，經核於法並無不合。至抗告人抗告
    意旨謂：其不懂法院訴訟程序，亦無經濟能力委任律師，且
    相對人請求拆屋還地，自應由其負擔訴訟費用，並補償抗告
    人地上物之拆遷費用等語，究之尚與本件抗告有無理由之認
    定無涉，自尚不能採為有利抗告人之論據。因之，抗告人抗
    告意旨指摘原裁定不當，求為廢棄原裁定，為無理由，應予
    駁回。
三、據上論結，本件抗告為無理由，依民事訴訟法第四百九十五
    條之一第一項、第四百四十九條第一項、第九十五條及第七
    十八條，裁定如主文。
中    華    民    國   100    年    7     月    25    日
                  民事第三庭    審判長法  官   黃崑宗
                                      法  官   王浦傑
                                      法  官   張世展
上為正本係照原本作成。
本裁定除以適用法規顯有錯誤為理由外，不得再抗告。如提再抗
告，應於收受送達後十日內向本院提出再抗告狀（須附繕本），
並繳納再抗告費新台幣一千元。
提起再抗告應委任律師或具有律師資格之人之委任狀；委任有律
師資格者，另應附具律師資格證書及釋明委任人與受任人有民事
訴訟法第466條之1第1項但書或第2項所定關係之釋明文書影本。
中    華    民    國   100    年    7     月    25    日
                                      書記官   劉岳文
【附註】
民事訴訟法第495條之1第2項準用同法第466條之1第1、2項規定
：
(1)對於第二審判決上訴，上訴人應委任律師為訴訟代理人。但上
  訴人或其法定代理人具有律師資格者，不在此限。
(2)上訴人之配偶、三親等內之血親、二親等內之姻親，或上訴人
  為法人、中央或地方機關時，其所屬專任人員具有律師資格並
  經法院認為適當者，亦得為第三審訴訟代理人。
民事訴訟法第466條之2第1項：
上訴人無資力委任訴訟代理人者，得依訴訟救助之規定，聲請第
三審法院為之選任律師為其訴訟代理人。